臺灣彰化地方法院民事裁定
111年度事聲字第17號
異  議  人  滙豐(台灣)商業銀行股份有限公司

法定代理人  陳紹宗  


相  對  人  
即  債務人  全毓瑾  
上列當事人間聲請延長履行期限事件，異議人對於本院司法事務
官於民國111年8月2日所為111年度司消債聲字第7號裁定聲明異
議，本院裁定如下：
    主    文
異議駁回。
    理    由
一、關於更生或清算之程序，除本條例別有規定外，準用民事訴
    訟法之規定。消費者債務清理條例第15條定有明文。又當事
    人對於司法事務官處理事件所為之終局處分，得於處分送達
    後10日之不變期間內，以書狀向司法事務官提出異議。司法
    事務官認前項異議有理由時，應另為適當之處分；認異議為
    無理由者，應送請法院裁定之。法院認第1項之異議為有理
    由時，應為適當之裁定；認異議為無理由者，應以裁定駁回
    之。民事訴訟法第240條之4第1至3項亦定有明文。
二、異議意旨略以：相對人之更生方案自民國105年4月10日起開
    始還款，每期新臺幣（下同）653元、共72期，截至111年6
    月10日止應繳至第69期、應繳款總金額4萬5,057元，惟相對
    人僅繳款3萬7,227元，尚短繳7,830元，且已於111年2月報
    送毀諾。原裁定准自111年7月至111年12月止共展延6個月，
    並未說明上述短繳金額如何清償？為此聲明異議等語。
三、相對人陳述略以：相對人因罹患菌血症，受病情影響，致收
    入減少，而請求延長履行期限，經原裁定准許。而因延長履
    行期限之裁定應自聲請時起向後生效，並無溯及效力，對於
    聲請前已屆清償期之債務，不得任予變更，故原裁定於法並
    無不合。異議人因相對人遲延數期而提出異議，然對此事由
    異議人可循消費者債務清理條例第74條規定處理，其就同條
    例第75條之裁定聲明異議，恐非法之所許等語。
四、更生方案經法院裁定認可確定後，債務人因不可歸責於己之
    事由，致履行有困難者，得聲請法院裁定延長其履行期限。
    但延長之期限不得逾2年。消費者債務清理條例第75條第1項
    定有明文。查相對人經本院104年度消債更字第16號裁定准
    予更生，其所提更生方案經本院104年度司執消債更字第28
    號裁定認可確定，有上開裁定各1份附卷可佐。相對人前因
    罹患菌血症，而有履行困難之情形，經本院以110年度司消
    債聲字第5號裁定延長履行期限。而相對人主張其後雖已覓
    得新工作，然薪資僅有2萬6,000元及須扶養2名未成年子女
    等事實，業據其提出勞保被保險人投保資料表（明細）及戶
    口名簿等影本為證。原裁定認為相對人因不可歸責於己之事
    由，致履行有困難，准予延長履行期限，並無違誤。至於異
    議人所稱相對人繳款短少、毀諾等情形，係屬是否有消費者
    債務清理條例第74條規定事由，而與上開規定延長履行期限
    無涉。是本件聲明異議為無理由，應予駁回。
五、據上論結，本件聲明異議為無理由，依消費者債務清理條例
    第15條、民事訴訟法第240條之4第3項後段，裁定如主文。
中　　華　　民　　國　　111 　年　　11　　月　　8 　　日
              民事第四庭    法　　　官　李昕
以上正本係照原本作成。
如對本裁定抗告，須於裁定送達後10日內向本院提出抗告狀，並
繳納抗告費新臺幣1,000元。
中　　華　　民　　國　　111 　年　　11　　月　　8 　　日
                            書　記　官　葉春涼